【裁判字號】    90,易,741
【裁判日期】    900913
【裁判案由】    贓物
【裁判全文】
臺灣彰化地方法院刑事判決                            九十年度易字第七四一號
    公  訴  人  臺灣彰化地方法院檢察署檢察官
    被      告  丁○○
右列被告因贓物案件，經檢察官聲請簡易判決處刑（九十年度偵字第一五五八號），
本院認有刑事訴訟法第四百五十一條之一第四項但書第一款之情形，改依通常程序審
理，判決如左：
    主  文
丁○○收受贓物，處有期徒刑貳月，如易科罰金，以參佰元折算壹日。
    事  實
一、丁○○於民國八十九年十一月中旬，在南投縣草屯鎮○○路一一三六之一號對面
    圳旁，明知某不詳年籍人士所取交未懸掛車牌、引擎號碼ＳＢ一○ＢＣ─一○一
    六九八號之輕型機車，係來路不明之贓物（該車為甲○○所有，車牌號碼ＵＡＭ
    ─八五五號，價值約新臺幣一萬五千元，於八十九年八月十九日十二時許，在南
    投縣草屯鎮○○路二三三號前失竊），仍予以收受，並充作交通工具而使用。嗣
    於九十年二月二十四日十五時許，丁○○騎乘上開機車行經南投縣草屯鎮○○路
    南下車道時，為警查獲。
二、案經內政部警政署國道公路警察局省道第二隊報告臺灣彰化地方法院檢察署檢察
    官偵查後聲請簡易判決處刑，由本院改依通常程序審理。
    理  由
一、訊據被告丁○○固坦承於右揭時地收受引擎號碼ＳＢ一○ＢＣ─一○一六九八號
    輕型機車之事實，惟矢口否認涉有收受贓物犯行，辯稱：該車係乙○○所有，並
    將之贈予伊，伊並不知道係贓車云云。然查，該車係甲○○所有，於八十九年八
    月十九日遭人竊取等情，業經被害人甲○○於警訊中指訴明確（見警訊筆錄第七
    頁、第八頁），並有車籍作業系統－查詢認可資料、車輛竊盜車牌失竊資料個別
    查詢報表－查詢車輛認可資料、甲○○所具領之贓物認領保管單各一紙附卷可稽
    ，核其性質當屬他人財產犯罪所得之贓物無訛。關於被告如何收受該車乙節，被
    告於警、偵訊中陳稱：該車係乙○○在他家中送給伊等語（見警卷第一頁背面、
    偵查卷第五頁背面、第十一頁背面），於本院調查、審理中改稱：乙○○告知伊
    有一部機車放在他家前面很久沒人來取走，問伊要不要用，並未說要送伊或賣伊
    ，伊到現場發現機車仍可發動，就騎走使用等語（見本院九十年八月十五日訊問
    筆錄第二頁、第三頁，九十年八月三十日審判筆錄第二頁、第三頁），卻又同時
    於本院審理時陳稱：伊以為該車係乙○○之機車，所以乙○○說有部機車放在那
    裡就去騎回來等語（見本院同前審判筆錄第三頁），前後陳述矛盾不一，既曰係
    乙○○告知有他人不用之機車，又如何認為該車係乙○○所有並將之贈與伊？況
    證人乙○○於偵查中及本院調查時均否認贈送該車或告知被告有該車可取用等情
    ，則該車是否確係乙○○所贈，容有可疑，雖被告另辯稱：受贈該車當時，有「
    丙○○」陪同云云，惟被告對於「丙○○」之聯絡方式無法明確交代，且無法確
    定其真實姓名，本院依被告所述地址傳訊「丙○○」，亦查無其人，則是否真有
    「丙○○」此人，尚堪置疑，參以被告於本院調查中坦認：該車來路不明且沒有
    車牌，所以不敢騎，大部分放在家裡，騎沒多少次等語（見本院同前訊問筆錄第
    三頁、第四頁），而被告對於該車之行車執照及車牌何在均未加聞問即予以收受
    ，顯與常理有悖，再就卷附機車照片觀之，該車亦非陳舊有致人誤認係廢棄物之
    可能，益徵其於收受不詳年籍人士所取交之機車時，對於該車並無合法來源乙節
    自非毫無所悉，故被告辯稱車子係乙○○所贈，伊不知道係贓車云云，顯係事後
    卸責之詞，委不足採。事證明確，被告犯行洵堪認定。
二、核被告丁○○收受使用他人財產犯罪所得之贓物，所為係犯刑法第三百四十九條
    第一項之收受贓物罪。爰審酌被告具有國中以上之智識程度，對於尊重他人財產
    權利應已有所認知，竟仍收受贓物使用，造成原所有權人追贓困難，惟該車價值
    尚非顯鉅，暨考量其犯罪目的、手段、犯罪所生危害、犯後態度等一切情狀，量
    處如主文所示之刑，併諭知易科罰金之折算標準，以示懲儆。
三、另被告行為後，刑法第四十一條關於易科罰金之規定業於九十年一月十日修正公
    布，雖修正前後對於被告得否易科罰金不生影響，尚無比較何者對於被告較屬有
    利之實益，仍應依刑法第二條第一項前段之從新原則，適用修正後之刑法第四十
    一條第一項前段。
據上論斷，應依刑事訴訟法第四百五十二條、第二百九十九條第一項前段，刑法第二
條第一項前段、第三百四十九條第一項、第四十一條第一項前段，罰金罰鍰提高標準
條例第一條前段、第二條，判決如主文。
本案經檢察官吳祚延到庭執行職務。
中    華    民    國      九十      年       九       月      十三      日
  臺灣彰化地方法院刑事第二庭
                                審判長法官  林  欽  章
                                法      官  康  弼  周
                                法      官  秦  慧  君
右正本證明與原本無異。
如不服本判決，應於判決送達後十日內向本院提出上訴狀（須附繕本）。
告訴人或被害人對於判決如有不服具備理由請求檢察官上訴者，其上訴期間之計算係
以檢察官收受判決正本之日期為準。
                                法院書記官  楊  年  雄
中    華    民    國      九十      年       九       月      十九      日
刑法第三百四十九條第一項
收受贓物者，處三年以下有期徒刑、拘役或五百元以下罰金。
搬運、寄藏、故買贓物或為牙保者，處五年以下有期徒刑、拘役或科或併科一千元以
下罰金。
因贓物變得之財物，以贓物論。


司法院資訊處製作；財團法人民間司法改革基金會備份。
